【裁判字號】    90,易,689
【裁判日期】    900418
【裁判案由】    詐欺
【裁判全文】
臺灣板橋地方法院刑事判決                            九十年度易字第六八九號
    公  訴  人  臺灣板橋地方法院檢察署檢察官
右列被告因詐欺案件，經檢察官提起公訴（八十九年度偵字第一九四六七號），本院
判決如左：
    主  文
甲○○○○○○○ LEAH M 意圖為自己不法之所有，以詐術使人將本人之物交付，處有期徒刑
伍月，如易科罰金以佰元折算壹日。緩刑貳年，緩刑期內付保護管束，保護管束以
驅逐出境代之。
    事  實
一、甲○○○○○○○ LEAH M 係南茂科技股份有限公司合法申請來臺工作之菲律賓籍外國人
    ，並自民國（下同）八十九年五月間起，兼差從事先向丙○○買入行動電話儲值
    卡，俟賣出後翌月中旬再與丙○○結帳之工作。詎甲○○○○○○○ LEAH M 明知其已將
    於同年八月中旬須給付丙○○之貨款新臺幣（下同）七十萬元，於八十九年八月
    三日託友人帶回菲律賓放款以賺取利息，已無法如期付予丙○○，竟基於為自己
    不法所有之意圖，於同年八月九日，以電話向乙○○佯稱可以每張行動電話儲值
    卡便宜五元之價格販售，致乙○○不疑有他，遂由友人丁○○出資五十萬元，乙○○出資四十六萬五千元並負責出面進行交易。嗣於同年八月十二日下午六時許
    ，在位於新竹縣竹北市○○○路之家樂福賣場前，甲○○○○○○○ LEAH M 於取得乙○○所交付之九十六萬五千元後，即向乙○○佯稱貨不夠須再去取貨云云，旋即將
    其中八十四萬五千元交予事先約定前來收取貨款之丙○○，乙○○因久候仍不見
    甲○○○○○○○ LEAH M 交付其所購買之行動電話儲值卡，始知受騙而偵悉上情。
二、案經丁○○訴由臺灣新竹地方法院檢察署呈請臺灣高等法院檢察署檢察長令轉臺
    灣板橋地方法院檢察署檢察官偵查起訴。
    理  由
一、右開事實，業據被告甲○○○○○○○ LEAH M 於本院調查時坦承不諱，並供認於八十九
    年七月份時積欠丙○○八十四萬五千元之貨款，並因將七十萬元先託人帶回菲律
    賓，致無法把錢給丙○○等情屬實在卷（見九十年三月十六日訊問筆錄），核與
    告訴人丁○○迭於檢察官偵訊及本院調查時指訴之情節相符。又被告於八十九年
    八月九日以電話詢問，並約定於同年月十二日交易，被告說貨有一百三十萬在車
    上，結果被告將錢拿給車上的人後，車就開走，被告並說九點多對方就會拿貨來
    ，但等到九點多一直沒來，後來找到該車車主（即丙○○），車主說錢是被告要
    還欠他的八十四萬五千元，被告才說其他錢放在宿舍，後來回宿舍還剩下之十一
    萬五千元等情，亦據證人乙○○於檢察官偵訊時證述明確在卷（見臺灣板橋地方
    法院檢察署八十九年度偵字第一九四六七號偵查卷第十八頁正面）。次查證人丙○○於本院審理時具結證稱：（有無與被告交易電話儲值卡？）從（八十九年）
    五月份開始交易，金額最高是在八十九年七月這次，約八十四萬九千元，結帳方
    式是伊都是先給被告貨物，隔月中旬被告再給伊錢，被告在八十九年的八月十二
    日有給付八十四萬九千元的貨款，在（新竹縣）竹北市之一家家樂福賣場一樓，
    是被告一個人交款給伊，之前交易都很正常，被告貨款都有付清，這次之後就沒
    有再訂貨，被告沒有說明貨款的來源等語，被告亦當庭供明證人丙○○上開證述
    之交易方式正確無訛（均見九十年四月四日審判筆錄），復核與卷附證人丙○○
    於檢察官偵訊時所提出，被告亦不否認親自簽名之簽收明細表所載相符，是以被
    告既先將七十萬貨款託友人帶回菲律賓放款以賺取利息，復明知其積欠丙○○貨
    款，若非清償欠款無法再自丙○○處取得新卡，竟向乙○○佯稱欲於上揭時、地
    進行交易，進而騙得乙○○交付之九十六萬五千元購卡款項，顯係詐術之行使，
    其有為自己不法所有之意圖亦甚明，足徵被告前揭於本院調查時之自白與事實相
    符而堪以採信。嗣被告於本院審理時卻翻異前供，改辯稱：八月十二日之款項轉
    為清償七月份之貨款，是丙○○的意思，八月九日時伊有向丙○○表示要購買新
    的卡片云云，然被告應於八月中旬付清七月份之款項，若沒有付清，不可能再給
    她貨，當天被告沒有表示要買新貨乙節，復據證人丙○○當庭指證明確在卷（見
    同日審判筆錄），且被告亦不否認有將乙○○所交付九十六萬五千元，其中之八
    十四萬五千元交予丙○○，剩下之十一萬五千元則退還給乙○○之情事（見九十
    年三月十六日訊問筆錄），是以被告於交款給丙○○時，若非清償前月欠款並確
    有表明係欲購買新卡，則應無將九十六萬五千元分割，且交予丙○○恰與所積欠
    前月貨款相同金額之理？故被告於審理時前揭所辯各節，無非係事後諉過卸責之
    詞，委無可取之處。本件事證明確，被告犯行堪以認定，應予依法論科。
二、被告甲○○○○○○○ LEAH M 意圖為自己不法之所有，以詐術使人將本人之物交付，核
    其所為係犯刑法第三百三十九條第一項之詐欺取財罪。再查被告行為後，刑法第
    四十一條業於九十年一月十日修正公布施行，於同年一月十二日生效，依修正後
    之第四十一條第一項前段規定，得易科罰金之範圍由犯最重本刑為三年以下有期
    徒刑以下之刑之罪，擴大為犯最重本刑為五年以下有期徒刑以下之刑之罪，對被
    告較為有利，依刑法第二條第一項前段之規定，本件應適用裁判時之修正後刑法
    第四十一條第一項前段規定，諭知易科罰金之折算標準，附予敘明。爰審酌被告
    甲○○○○○○○ LEAH M 前無犯罪科刑之紀錄，及其犯罪之動機、目的、手段、所詐得
    之金額非微，與初於本院調查時尚知坦承犯行，惟於審理時卻翻異前供，猶飾詞
    卸責之態度等一切情狀，量處如主文所示之刑，並諭知易科罰金之折算標準，以
    資懲儆。末查被告前未曾受有期徒刑以上刑之宣告，有臺灣高等法院檢察署刑案
    紀錄簡覆表乙份在卷可參，其因貪圖利息一時思慮欠週而為本件犯行，於犯罪後
    尚知返還十一萬五千元之部分款項，其經此偵查、審理及刑之宣告教訓後，應能
    知所警惕而信無再犯之虞，本院認前所宣告之刑以暫不執行為適當，併為緩刑二
    年以及緩刑期內交付保護管束之諭知，以啟自新。又被告因係菲律賓籍之外國人
    ，爰依保安處分執行法第七十四條之一第一項之規定，該保護管束並以驅逐出境
    代之。
據上論斷，應依刑事訴訟法第二百九十九條第一項前段，刑法第三百三十九條第一項
、第二條第一項前段、第四十一條第一項前段、第七十四條第一款、第九十三條第一
項，保安處分執行法第七十四條之一第一項，罰金罰鍰提高標準條例第一條前段、第
二條，判決如主文。
本案經檢察官許智評到庭執行職務
中      華      民      國      九十      年      四      月    十八    日
                                臺灣板橋地方法院刑事第三庭
                                      法  官   陳   志  揚
右正本證明與原本無異。
如不服本判決，應於判決送達後十日內向本院提出上訴狀 (應附繕本) ，上訴於
臺灣高等法院。
                                      書記官   陳   慶  樹
中      華      民      國      九十      年      四      月   二十五   日
附錄本案論罪科刑法條全文：
刑法第三百三十九條
  意圖為自己或第三人不法之所有，以詐術使人將本人或第三人之物交付者，處五年
  以下有期徒刑、拘役或科或併科一千元以下罰金。
  以前項方法得財產上不法之利益或使第三人得之者，亦同。
  前二項之未遂犯罰之。


司法院資訊處製作；財團法人民間司法改革基金會備份。
